【裁判字號】    99,易,12
【裁判日期】    990331
【裁判案由】    違反毒品危害防制條例
【裁判全文】
臺灣屏東地方法院刑事判決                99年度易字第12號
公  訴  人  臺灣屏東地方法院檢察署檢察官
被      告  甲○○
上列被告因違反毒品危害防制條例案件，經檢察官提起公訴（98
年度毒偵字第1576、1895號），因被告就被訴事實為有罪之陳述
，經本院裁定適用簡式審判程序審理，及公訴人以書面（99年度
蒞字第204 號）撤回一部起訴後，判決如下：
    主  文
甲○○施用第二級毒品，累犯，處有期徒刑月，如易科罰金，
以新臺幣壹仟元折算壹日。
    事  實
一、甲○○前因施用毒品案件，經送觀察、勒戒後，認有繼續施
    用毒品之傾向，復經裁定令入戒治處所施以強制戒治，嗣因
    強制戒治已滿6 月，經評定戒治處遇成效合格，無繼續強制
    戒治之必要，而民國97年6 月27日停止戒治執行完畢釋放。
    又曾因竊盜案件經法院判處有期徒刑4 月，嗣經減為有期徒
    刑2 月，並與另一竊盜罪減刑後所定有期徒刑3 月，合併定
    應執行刑為5 月確定，於97年6 月5 日易科罰金執行完畢。
    詎仍不思戒除毒癮，明知甲基安非他命屬第二級毒品，不得
    持有及施用，仍在上開強制戒治執行完畢釋放後5 年內，於
    98年9 月20日22時許，在屏東縣恆春鎮○○路3 巷5 弄8 號
    住處，基於施用第二級毒品甲基安非他命之犯意，以將甲基
    安非他命放入玻璃球內，以火燒烤後吸食煙霧之方式，施用
    甲基安非他命1 次。嗣於98年9 月23日15時45分許，警方因
    另案持搜索票至甲○○上開住處搜索，未搜得任何物品，甲
    ○○於警方尚未發覺其有為上開施用甲基安非他命之犯罪行
    為前，即向警坦白供認有為上開施用毒品犯行，並由警方徵
    得其同意後予以採尿送驗，發現呈甲基安非他命陽性反應，
    始悉上情。
二、案經屏東縣政府警察局恆春分局報告臺灣屏東地方法院檢察
    署檢察官偵查起訴。
    理  由
一、按本件被告所犯係死刑、無期徒刑、最輕本刑為3 年以上有
    期徒刑以外之罪，其於準備程序就被訴事實為有罪之陳述，
    經本院告知簡式審判程序之旨，並聽取其與公訴人之意見後
    ，認無不得或不宜改依簡式審判程序進行之情事，依刑事訴
    訟法第273 條之1 第1 項規定，當庭裁定本件行簡式審判程
    序，合先敘明。
二、上揭犯罪事實，業據被告於本院審理中坦承不諱，此外並有
    屏東縣政府警察局恆春分局毒品案件涉嫌人尿液採證編號姓
    名對照表、臺灣檢驗科技股份有限公司濫用藥物尿液檢驗報
    告等在卷可稽，足認被告前揭自白與事實相符，本案事證明
    確，被告犯行堪以認定。
三、次查就被告所為上開施用第二級毒品甲基安非他命犯行，依
    屏東縣政府警察局恆春分局恆警刑字第0980015844號卷內所
    附查獲施用毒品案件報告表中之「最初令承辦警員得悉（或
    開始懷疑）嫌疑人涉有『本次』施用毒品犯行之原因」欄位
    之記載可知，本案被告於承辦警員產生具體懷疑前已先行自
    首，警詢筆錄亦作相同之記載，故可認定被告於警員尚無證
    據足以認定其有為施用毒品犯行前，即已主動向警員承認本
    件犯罪並接受裁判，故就被告本件施用第二級毒品犯行部分
    ，被告所為應已符合刑法第62條前段自首之規定，並予述明
    。
四、按甲基安非他命為毒品危害防制條例第2 條第2 項第2 款所
    規定之第二級毒品，被告曾因施用毒品案件，經送觀察、勒
    戒後，認有繼續施用毒品之傾向，復經裁定令入戒治處所施
    以強制戒治，嗣因強制戒治已滿6 月，經評定戒治處遇成效
    合格，無繼續強制戒治之必要，而民國97年6 月27日停止戒
    治執行完畢釋放，有臺灣高等法院被告前案紀錄表在卷可稽
    ，其於上開觀察勒戒、強制戒治執行完畢後，5 年內再為本
    件施用第二級毒品犯行，自應依法論罪科刑，核被告所為，
    係犯毒品危害防制條例第10條第2 項之施用第二級毒品罪。
    。被告持有毒品，復進而施用，其持有毒品之低度行為，為
    施用毒品之高度行為所吸收（毒品危害防制條例第11條規定
    雖已於98年5 月20日修正公佈現並已開始施行，惟除本案並
    未扣得被告持有超過該條例第11條第4 項所定純質淨重之第
    二級毒品，本院當僅得依經驗法則認定被告犯本案施用毒品
    之犯行時，當時所持有之毒品並未達上述條文所定之重量外
    ，檢察官亦未起訴被告有犯該條例第11條第4 項之罪，本院
    自毋庸為毒品危害防制條例第11條規定之新舊法比較），不
    另論罪。又被告有事實欄所列前揭犯罪前科紀錄，亦有前開
    臺灣高等法院被告前案紀錄表可參，被告受有期徒刑之執行
    完畢，五年以內故意再犯本件有期徒刑以上之罪，構成累犯
    ，自應依刑法第47條第1 項規定加重其刑。另被告本案施用
    第二級毒品之犯行，如上所述符合自首規定，故本院予以減
    輕其刑。被告本案施用第二級毒品犯行之犯行，同時有加重
    及減輕事由，依刑法第71條第1 項規定，應先加後減。爰審
    酌被告雖於犯後即能坦承犯行，而其施用毒品行為於本質上
    係屬自我戕害行為，反社會性之程度應屬較低；惟施用毒品
    ，不僅足以戕害其個人身心，且極易滋生其他犯罪，惡化治
    安甚重，嚴重損及公益，且被告前經觀察勒戒、強治戒治執
    行助其戒除毒品，仍再為本案施用第二級毒品犯行，顯見其
    不思悔改，自制力亦顯不佳，及上開施用毒品行為構成累犯
    應加重其刑、符合自首規定予以減輕，並兼衡其經濟狀況、
    智識程度等一切情狀，酌情量處如主文所示之刑，並諭知易
    科罰金之標準如主文所示，以資懲儆。
五、末查起訴書原起訴被告有於98年8 月27日6 時許有另一次施
    用甲基安非他命之行為，因檢察官業已於本案辯論前以書面
    撤回此部分犯罪事實之起訴，該部分訴訟繫屬業已消滅，本
    院自毋庸為任何處理，附此述明。
據上論斷，應依刑事訴訟法第273 條之1 第1 項、第299 條第1
項前段，毒品危害防制條例第10條第2 項，刑法第11條前段、第
47條第1 項、第62條前段、第41條第1 項前段，判決如主文。
本案經檢察官劉昀到庭執行職務。
中    華    民    國    99    年    3     月    31    日
                  刑事第一庭    法  官  黃紀錄
以上正本證明與原本無異。
如不服本判決應於收受判決後10日內向本院提出上訴書狀，並
應敘述具體理由；其未敘述上訴理由者，應於上訴期間屆滿後
20日內向本院補提理由書（均須按他造當事人之人數附繕本）
「切勿逕送上級法院」。
中    華    民    國    99    年    3    月    31    日
                                    書記官  戴仲敏

司法院資訊處製作；財團法人民間司法改革基金會備份。
